【裁判字號】    95,易,17
【裁判日期】    950518
【裁判案由】    毒品危害防制條例
【裁判全文】
臺灣臺北地方法院刑事判決                95年度易字第17號
公  訴  人  臺灣臺北地方法院檢察署檢察官
被      告  甲○○
                    （現另案於臺灣臺北監獄執行中）
上列被告因毒品危害防制條例案件，經檢察官提起公訴（94年度
毒偵字第3698號），及移送併案審理（臺灣臺北地方法院檢察署
檢察官94年度毒偵字第181、599號），被告於準備程序時為有罪
之陳述，經本院合議庭裁定改依簡式審判程序，並判決如下：
    主  文
甲○○連續施用第二級毒品，累犯，處有期徒刑拾月。扣案之吸
食器壹組沒收。
    事  實
一、甲○○前於民國八十八年間因施用毒品案件，經本院以八十
    九年度毒聲字第七九三號裁定送觀察勒戒後，認無繼續施用
    毒品傾向，由臺灣臺北地方法院檢察署檢察官於八十九年七
    月二十七日以八十九年度毒偵緝字第二四Ｏ號為不起訴處分
    ；復於九十一年間因施用毒品案件，經本院以九十一年度毒
    聲字一一二五號裁定送觀察勒戒後，認有繼續施用毒品傾向
    ，本院再以九十一年度毒聲字第一六二九號裁定令入戒治處
    所施以強制戒治，並由臺灣臺北地方法院檢察署檢察官提起
    公訴，經本院於九十一年十一月十一日以九十一年度訴字第
    八四Ｏ號判處有期徒刑七月確定，於九十三年四月十五日縮
    刑期滿執行完畢；其上開強制戒治，於九十二年八月一日停
    止戒治出監，於同年月二十日期滿前未被撤銷執行完畢。其
    又於九十四年間再因施用毒品案件，經本院以九十四年度訴
    字第九六五號判處有期徒刑一年二月（現執行中，此部分不
    構成累犯）。詎其猶不知悔改，於九十二年八月二十日強制
    戒治執行完畢釋放後五年內，復基於施用第二級毒品之概括
    犯意，以吸食器燒烤之方式，於九十四年十月二十六、十一
    月十五日、九十五年一月七日，在臺北市青年公園公共廁所
    等處，連續施用第二級毒品安非他命共三次，嗣分別於如附
    表所示之時、地，為警查獲。其用以施用第二級毒品安非他
    命所用之吸食器除於九十四年十一月十五日所使之吸食器經
    扣案外，其餘均已分別於施用後丟棄，而不存在。
二、案經臺北市政府警察局萬華分局報告臺灣臺北地方法院檢察
    署檢察官偵查起訴及移送併案審理。
    理  由
壹、程序事項：
    本件被告甲○○所犯係死刑、無期徒刑、最輕本刑為三年以
    上有期徒刑以外之罪，被告經本院拘提到案後訊問時及行準
    備程序中就被訴事實為有罪之陳述，經法官告知簡式審判程
    序之旨，並聽取公訴人、被告之意見後，本院認為適宜由受
    命法官獨任進行簡式審判程序，而依刑事訴訟法第二百七十
    三條之一第一項規定，裁定改用簡式審判程序。
貳、實體事項：
一、上開犯罪事實，業據被告甲○○於本院審理時坦承不諱，且
    其於如附表所示時、地為警查獲後，經警採集其尿液送驗結
    果，均呈安非他命類陽性反應，亦有臺灣檢驗科技股份有限
    公司於九十四年十二月一日、九十四年十一月十一日、九十
    五年一月二十四日分別所出具之濫用藥物尿液檢驗報告各一
    紙在卷可稽（參毒偵字第三六九八號卷第六二頁、核退毒偵
    字第二六一七號卷第二頁、毒偵字第五九九號卷第十頁）。
    此外，被告於附表編號一所示時、地為警查獲時，並扣得吸
    食器一組可資佐證。足信被告前揭出於任意性之自白與事實
    相符，可以採信。是本件被告連續施用第二級毒品安非他三
    次之犯行，事證明確，堪以認定。被告前於八十八年間因施
    用毒品案件，經本院八十九年度毒聲字第七九三號裁定送觀
    察勒戒後，認無繼續施用毒品傾向，由臺灣臺北地方法院檢
    察署檢察官於八十九年七月二十七日以八十九年度毒偵緝字
    第二四Ｏ號為不起訴處分；復於九十一年間因施用毒品案件
    ，經本院以九十一年度毒聲字一一二五號裁定送觀察勒戒後
    ，認有繼續施用毒品傾向，本院再以九十一年度毒聲字第一
    六二九號裁定令入戒治處所施以強制戒治，並於九十二年八
    月一日停止戒治出監，於同年月二十日期滿前未被撤銷執行
    完畢等情，有臺灣高等法院被告全國前案紀錄表在卷可考，
    其於受強制戒治處分執行完畢釋放後五年內再犯本件施用毒
    品罪，自應依法論科。
二、按安非他命係屬毒品危害防制條例第二條第二項第二款所規
    定之第二級毒品，被告前因施用毒品案件，經送觀察、勒戒
    及強制戒治執行後完畢釋放後，於五年內再犯本件毒品危害
    防制條例第十條之罪，依同條例第二十三條第二項之規定，
    應依該條例第十條之規定論處。核被告所為，係犯毒品危害
    防制條例第十條第二項之施用第二級毒品罪，其施用前後持
    有第二級毒品安非他命之低度行為，為其施用之高度行為所
    吸收，不另論罪。被告先後三次犯行，時間緊接，觸犯構成
    要件相同之罪名，顯係基於概括之犯意反覆為之，為連續犯
    ，以一罪論，並加重其刑。公訴意旨雖未就被告於九十四年
    十月二十六日、九十五年一月七日間所為之施用第二級毒品
    犯行提起公訴，惟此部分與業經起訴部分有連續犯之裁判上
    一罪之關係，已如前述，基於審判不可分原則，本院自應併
    予審理，附此敘明。又被告前九十一年間因施用毒品案件，
    經本院於九十一年十一月十一日以九十一年度訴字第八四Ｏ
    號判處有期徒刑七月確定，於九十三年四月十五日縮刑期滿
    執行完畢，此有前述之臺灣高等法院被告全國前案紀錄表可
    考，其於受有期徒刑之執行完畢後，五年內再犯本件有期徒
    刑以上之罪，為累犯，應依法加重其刑，並遞加重之。爰審
    酌被告已因多次施用毒品案件，接受觀察、勒戒、強制戒治
    及科刑執行，仍再犯本罪，顯見其尚未完全戒除毒癮，惟念
    其於本次犯後，坦承犯行，犯後態度尚稱良好等一切情狀量
    處如主文所示之刑。扣案之吸食器一組係被告於九十四年十
    一月十五日用以施用第二級毒品安非他命時所使用之物，且
    為被告所有，爰併依刑法第三十八條第一項第二款宣告沒收
    。另被告於九十四年十月二十六日、九十五年一月七日用以
    施用毒品所用之吸食器均未扣案，被告供稱該物均已於施用
    後丟棄而不存在，爰不另為沒收之諭知，附此敘明。
據上論斷，應依刑事訴訟法第二百七十三條之一第一項、第二百
九十九條第一項前段，毒品危害防制條例第十條第二項，刑法第
十一條前段、第五十六條、第四十七條、第三十八條第一項第二
款，判決如主文。
本案經檢察官張書華到庭執行職務。
中    華    民    國    95    年    5     月    18    日
                  刑事第四庭   法  官  李桂英
上正本證明與原本無異。
如不服本判決，應於判決送達後10日內，向本院提出上訴狀。
                               書記官   黃鈴容
中    華    民    國    95    年    5     月    18    日
附錄本案論罪科刑法條全文
毒品危害防制條例第十條第二項：
施用第二級毒品者，處 3 年以下有期徒刑。
附表：
┌─┬──────┬────────┬────────┐
│編│查獲時間    │查獲地點        │扣案物品        │
│號│            │                │                │
├─┼──────┼────────┼────────┤
│1 │94年10月27日│臺北縣三重市與自│無              │
│  │22時許      │強路口          │                │
├─┼──────┼────────┼────────┤
│2 │94年11月18日│臺北市萬華區內江│吸食器一組      │
│  │13時40分許  │街與昆明街口    │                │
├─┼──────┼────────┼────────┤
│3 │95年1月7日16│臺北市中正區永春│無              │
│  │時50分許    │街292號2樓      │                │
└─┴──────┴────────┴────────┘


司法院資訊處製作；財團法人民間司法改革基金會備份。
